# 关于递延所得税的确认

提问人：闲不住 时间：2018-03-29 10:46:33
请教陈版，
看过您瑞华出的一些案例书（哈哈，我本身在PwC做审计，看了瑞华出的一些书受益匪浅）有些疑惑也没人请教，特地注册了个账号来请教您： “（二）同时具有下列特征的交易中产生的资产或负债的初始确认： 　　1 ．该项交易不是企业合并； 　　2 ．交易发生时既不影响会计利润也不影响应纳税所得额（或可抵扣亏损）。” 关于这句话的理解一直不是很明白，对于初始确认才能适用递延所得税确认豁免的规定，但是后续计量就不再适用。看过您的一个案例关于 废弃支出确认预计负债同时增加固定资产原值的会计处理中，适用该准则的规定不确认递延所得税，但是后续计量时需要确认，就有些不理解 后续如何确认呢？ 举例来说： 假如固定资产原值 100 ，预计负债贴现后 50 ，以后每年增加5,预计 10 年后报废，固定资产初始入账 150 ，后面折旧每年纳税调减 5 ，同时财务费用调增 5 ，这时候要确认递延所得税的话，是以什么差异为基数计算递延所得税呢？ 另外， 对于自行研发形成的无形资产按照150%加计扣除，也适用上述的规定，那如果后续摊销时，就不能再适用该规定了，那这个时候要确认递延 所得税么？ 谢谢

回答人：chenyiwei
1 、固定资产的折旧是与初始确认直接相关的，可以看作初始确认时未确认递延所得税的暂时性差异的转回，所以折旧的纳税调整不影响递延所得税。但长期应付款的后续利息确认与初始确认无关，所以由折现的利息费用导致的暂时性差异应确认递延所得税。 2 、自行研发形成的无形资产按照150%加计扣除，后续摊销时不确认递延所得税。这和此前作为永久性差异处理时的结论是一致的。

提问人：闲不住 时间：2018-03-29 19:58:17
谢谢陈版， 还有个小疑惑，那如果只有后面每期确认的财务费用确认出递延所得税资产而固定资产的折旧差异不确认递延所得税的话，那初始贴现产生的 50 的预计负债在实际发生时就不会再有递延所得税的影响了，直接做纳税调减就行了？

回答人：chenyiwei
是。